ACORDAO-COMPLETO-2486342

ACÓRDÃO 2099/2021 ATA 35/2021 - PLENÁRIO

VISTOS, relatados e discutidos estes autos de Consulta formulada pela Presidente da Comissão de Cultura da Câmara dos Deputados (Of. Pres. nº 076/2021 - CCULT) , Deputada Alice Portugal, a respeito do Processo TC Processo 039.487/2019-9, que tem por objeto representação apresentada pelo Ministério Público junto ao Tribunal de Contas da União (MPTCU) acerca da execução da política de fomento direto à cultura por meio do Fundo Nacional da Cultura (FNC) e do Fundo Setorial do Audiovisual (FSA) , tendo em vista o atraso na aprovação do Plano Anual de Investimentos (PAI) pelo Comitê Gestor do FSA (CGFSA) ,
ACORDAM os Ministros do Tribunal de Contas da União, reunidos em sessão de Plenário, ante as razões expostas pelo Relator, em:
9.1. conhecer do expediente como Solicitação de Informações, com fundamento nos arts. 1º, inciso III, e 232, inciso III, do Regimento Interno/TCU;
9.2. dar ciência à Comissão de Cultura da Câmara dos Deputados, diante das questões suscitadas no Of. Pres. nº 076/2021 - CCULT, dos resultados da Auditoria de Natureza Operacional realizada no TC Processo 031.532/2020-9, examinada por meio do Acórdão 1896/2021-TCU-Plenário (Relator Ministro-Substituto Marcos Bemquerer Costa) ;
9.3. juntar cópia desde Acórdão ao TC Processo 039.487/2019-9, tendo em vista o interesse da Comissão de Cultura da Câmara dos Deputados naqueles autos, de maneira a possibilitar ao relator daquele processo o posterior envio de cópia da decisão que vier a ser adotada à referida Comissão, se assim julgar-se apropriado;
9.4. dar ciência desta deliberação à Presidência da Comissão de Cultura da Câmara dos Deputados;
9.5. arquivar este processo, com fundamento no art. 169, inciso VI, do Regimento Interno/TCU.

Consulta acerca de medidas administrativas adotadas pela Agência Nacional do Cinema (Ancine) para o setor do audiovisual no triênio 2018-2020.

Agência Nacional do Cinema.

3. Interessada: Comissão de Cultura da Câmara dos Deputados.

13.1. Ministros presentes: Ana Arraes (Presidente), Walton Alencar Rodrigues, Augusto Nardes, Raimundo Carreiro, Bruno Dantas, Vital do Rêgo e Jorge Oliveira.
13.2. Ministros-Substitutos convocados: Augusto Sherman Cavalcanti (Relator) e Marcos Bemquerer Costa.
13.3. Ministros-Substitutos presentes: André Luís de Carvalho e Weder de Oliveira.

AUGUSTO SHERMAN

Trata-se de Consulta formulada pela Presidente da Comissão de Cultura da Câmara dos Deputados, Deputada Alice Portugal, a respeito do Processo TC Processo 039.487/2019-9, que tem por objeto representação apresentada pelo Ministério Público junto ao Tribunal de Contas da União (MPTCU) acerca da execução da política de fomento direto à cultura por meio do Fundo Nacional da Cultura (FNC) e do Fundo Setorial do Audiovisual (FSA) , tendo em vista o atraso na aprovação do Plano Anual de Investimentos (PAI) pelo Comitê Gestor do FSA (CGFSA) .
2.	No âmbito da Secretaria de Controle Externo da Educação, da Cultura e do Desporto (SecexEducação) elaborou-se instrução de peça 8 deste processo, a qual recebeu o de acordo da diretoria técnica da unidade à peça 9.
3.	Em síntese, o auditor instrutor entendeu que a consulta, apesar de ter características de Solicitação, poderia ser conhecida, vez que formulada por autoridade legitimada e que tangenciaria tema acerca da aplicabilidade, em tese, de dispositivos legais e regulamentares concernentes à matéria de competência deste Tribunal, de modo que se encontrariam satisfeitos os requisitos de admissibilidade previstos no art. 264, inciso IV, §§ 1º e 2º, e art. 265 do Regimento Interno.
4.	Entendeu, ainda, que como a Consulta versa a sobre o processo TC Processo 039.487/2019-9, que trata de possíveis irregularidades na gestão do Fundo Setorial do Audiovisual, relacionadas a indícios de paralização da execução da política de fomento direto ao audiovisual, em 2019 e 2020 e tendo em vista que seu objeto foi integralmente examinado em Auditoria de Natureza Operacional realizada no âmbito do TC Processo 031.532/2020-9, as respostas aos questionamentos formulados poderiam ser obtidas a partir das conclusões daquele processo de auditoria, apesar de ainda não apreciado pelo Tribunal àquele momento. 
5.	Assim, feita a análise, entenderam o auditor e o diretor que o Tribunal deveria responder à consulente que:
a) a representação TC Processo 039.487/2019-9 encontra-se em análise pelo Ministério Público de Contas, após a unidade técnica ter se manifestado pelo arquivamento do processo, vez que seu objeto foi integralmente examinado no âmbito da auditoria operacional realizada no TC Processo 031.532/2020-9;
b) por sua vez, a auditoria do TC Processo 031.532/2020-9 encontra-se em análise pelo Gabinete do Relator, Ministro Marcos Bemquerer Costa;
c) as informações extraídas do relatório de auditoria, as quais apresentam-se na instrução, bem como nas respostas formuladas pela unidade instrutiva, expressariam a opinião da unidade técnica, mas não a do Tribunal, que ainda se manifestaria por Acórdão, após julgamento do processo correspondente;
d) a unidade técnica instrutora já propôs, no bojo do relatório de auditoria, o encaminhamento do voto e do Acórdão que vierem a ser proferidos à Comissão de Cultura da Câmara dos Deputados.
6.	Dessarte, além dessas proposições contendo orientações gerais, o auditor formulou, na instrução acolhida pela diretoria técnica da unidade, respostas aos questionamentos apresentados pela referida Comissão, baseadas nas constatações e conclusões extraídas do referido relatório de auditoria, alvitrando, ainda, o encaminhamento, à Consulente, de cópia das peças 6 e 7 deste processo, que trazem cópia integral do relatório de auditoria (TC Processo 031.532/2020-9) , sem prejuízo de se informar, à Consulente, que o relatório ainda se encontra pendente de julgamento pelo Tribunal.
7.	Todavia, o titular da unidade técnica divergiu das instâncias instrutivas subalternas no que tange ao exame de admissibilidade da Consulta.
8. 	O Pronunciamento da Unidade foi lançado à peça 10, nos seguintes termos:
"Manifesto-me parcialmente de acordo com a proposta formulada pelo auditor Thiago Cardoso Storch Secundo Lopes, que contou com a aquiescência da titular da Educ/DT5.
Como observado pelo auditor, a consulta visa a obter informações sobre o TC Processo 039.487/2019-9, bem como outros elementos que tratam da gestão e aplicação dos recursos do setor do audiovisual sob responsabilidade da Agência Nacional do Cinema (Ancine) . 
Além disso, pode-se verificar que a consulente se manifesta no sentido de obter informações sobre o posicionamento do TCU, por meio de determinações e recomendações a respeito da análise e aprovação de projetos pela Ancine.
Esses dois pontos podem ser verificados no seguinte trecho do expediente encaminhado a esta Corte de Contas pela Presidente da Comissão de Cultura da Câmara dos Deputados (peça 2) :
1. Sabe-se que, em 2018, os editais do setor do audiovisual lançados - em suas diversas modalidades - previam, em tese, um volume recorde de recursos a serem disponibilizados. No entanto, em mais da metade dos editais lançados não houve publicação do resultado desses certames. Mesmo para os editais nos quais houve publicação dos resultados, o Poder Executivo não foi adiante com a contratação dos selecionados em muitos dos casos. Considerando os desembolsos efetivos para 2018 referentes aos contratos efetivamente assinados com os contemplados nos certames, tem-se o registro do valor de R$ 548.324.962,42. Se esse valor efetivamente contratado ficou muito abaixo do que a expectativa na previsão inicial para 2018, o ano seguinte verificou abrupta queda (foram lançados R$ 37.176.830,00 em editais em 2019) já no valor previsto e, no exercício subsequente (2020) , sequer houve editais. Essas informações de valores referentes ao triênio 2018-2020 contrastam, por sua vez, com o fato de que a arrecadação tributária decorrente do recolhimento da Condecine (contribuição destinada ao fomento do audiovisual) , desde 2013, manteve-se em patamares sempre superiores a R$ 1 bilhão. Diante desses dados, solicitamos ao TCU o maior detalhamento possível e dados mais desagregados a respeito do contraste entre manutenção dos valores arrecadados pela Condecine e dramático decréscimo do fomento por meio de editais do Poder Executivo para o audiovisual. Igualmente, questionamos se a situação descrita caracteriza eventual descumprimento do Poder Executivo de suas obrigações legais e administrativas, bem como quais seriam as determinações e recomendações do TCU a esse respeito.
2. No período de maio a setembro de 2020, foram encaminhados apenas 42 projetos a serem efetivamente contratados; no período de agosto de 2019 a setembro de 2020, foram encaminhados apenas 24 para contratação pelo BRDE; no período de agosto de 2019 a maio de 2020, foi efetuada apenas uma deliberação de análise complementar referente ao Fundo Setorial do Audiovisual (FSA) ; em setembro de 2020, eram registrados mais de cem projetos cuja tramitação não ia adiante da etapa em que estavam, a de elaboração de alíquotas. Mesmo após a Deliberação de Diretoria Colegiada nº 909-E, de 2020 (...) , houve conclusão de apenas 148 contratações em três meses. Diante do exposto, como o TCU se manifesta a respeito dessas situações descritas? Quais seriam as determinações e recomendações do TCU a esse respeito?  (peça 2; grifo nosso) 
Diante disso, verifica-se que a consulta não preenche todos os requisitos de admissibilidade, pois não se trata de dúvida suscitada na aplicação de dispositivos legais e regulamentares, conforme art. 264 do Regimento Interno do TCU, motivo pelo qual não deve ser conhecida.
Como já explanado na instrução à peça 8 deste processo, o TC Processo 039.487/2019-9 versa sobre possíveis irregularidades na gestão do Fundo Setorial do Audiovisual, relacionadas a indícios de paralização da execução da política de fomento direto ao audiovisual, em 2019 e 2020.
Tal processo, por meio do Acórdão 8651/2021-TCU-Primeira Câmara (Relator Ministro-Substituto Marcos Bemquerer Costa) , foi apensado ao TC Processo 031.532/2020-9, tendo em vista que seu objeto foi integralmente examinado em auditoria operacional realizada no âmbito do TC Processo 031.532/2020-9, no qual constam as informações requeridas pela consulente, sendo a partir dele que o Tribunal irá se pronunciar sobre a matéria e emitir recomendações ou determinações que julgar necessárias frente aos fatos relatados.
O TC Processo 031.532/2020-9, encontra-se no Gabinete do Ministro-Relator Marcos Bemquerer, pendente de apreciação pelo Tribunal. Desse modo, o envio das informações constantes do relatório da unidade técnica, para a Comissão de Cultura da Câmara dos Deputados, conforme elementos trazidos no parágrafo 6 da instrução à peça 8, depende da autorização do Ministro que preside o processo.
Saliento também, que a Ancine tem conhecimento do relatório preliminar de auditoria, pois teve a oportunidade de se manifestar nos autos por meio dos comentários do gestor, como previsto no Manual de Auditoria Operacional.
Nesse contexto, sugiro como proposta de encaminhamento:
não conhecer da presente consulta, vez que não se encontram satisfeitos todos os requisitos de admissibilidade previstos no art. 264 e art. 265 do Regimento Interno do TCU;
encaminhar à consulente, caso autorizado pelo Ministro-Relator Marcos Bemquerer Costa, cópia das peças 6 e 7 deste processo, que trazem o relatório de auditoria integral do TC Processo 031.532/2020-9, informando-a que o relatório ainda se encontra pendente de julgamento pelo Tribunal;
comunicar à consulente sobre a decisão que vier a ser proferida pelo Tribunal;
arquivar o presente processo, conforme art. 169, VI do RI/TCU."
É o Relatório.

não há.

Não atuou.

CONSULTA FORMULADA POR PRESIDENTE DE COMISSÃO DA CÂMARA DOS DEPUTADOS ACERCA DO DESFECHO DE MATÉRIAS ABORDADAS EM PROCESSO DE REPRESENTAÇÃO DO MINISTÉRIO PÚBLICO JUNTO AO TCU. REPRESENTAÇÃO APENSADA A RELATÓRIO DE AUDITORIA VERSANDO SOBRE O TEMA. NÃO PREENCHIMENTO DOS REQUISITOS DE ADMISSIBILIDADE PARA CONHECIMENTO DA CONSULTA FORMULADA. POSSIBILIDADE DE CONHECIMENTO COMO SOLICITAÇÃO DE INFORMAÇÕES. INFORMAÇÕES REQUERIDAS CONTEMPLADAS EM RELATÓRIO DE AUDITORIA JÁ APRECIADO, COM DESAPENSAMENTO DA REFERIDA REPRESENTAÇÃO. REMESSA DA DELIBERAÇÃO ADOTADA NO PROCESSO DE AUDITORIA CONTENDO AS INFORMAÇÕES REQUERIDAS À CONSULENTE. CIÊNCIA DESTA DELIBERAÇÃO À PRESIDÊNCIA DA COMISSÃO E AO RELATOR DA REPRESENTAÇÃO PARA ULTERIOR REMESSA DE INFORMAÇÕES SOBRE O PROCESSO DA REPRESENTAÇÃO. ARQUIVAMENTO.

CONSULTA (CONS)

Secretaria de Controle Externo da Educação, da Cultura e do Desporto (SecexEducação).

Cuidam os autos de Consulta formulada pela Presidente da Comissão de Cultura da Câmara dos Deputados, Deputada Alice Portugal (PCdoB) , com fundamento nos arts. 70 e 71 da Constituição Federal, e 264, inciso IV, do Regimento Interno/TCU.
I
2.	Consoante o Of. Pres. nº 076/2021 - CCULT (peça 2) , a Consulta versa a respeito do Processo TC Processo 039.487/2019-9, que tem por objeto representação apresentada pelo Ministério Público junto ao Tribunal de Contas da União (MPTCU) acerca da execução da política de fomento direto à cultura por meio do Fundo Nacional da Cultura (FNC) e do Fundo Setorial do Audiovisual (FSA) , tendo em vista o atraso na aprovação do Plano Anual de Investimentos (PAI) pelo Comitê Gestor do FSA (CGFSA) .
3.	No referido expediente a presidência da Comissão requer que a Consulta a esta Corte de Contas contenha desenvolvimento dos seguintes aspectos e temáticas contextualizadas pelo texto abaixo:
"1. Sabe-se que, em 2018, os editais do setor do audiovisual lançados - em suas diversas modalidades - previam, em tese, um volume recorde de recursos a serem disponibilizados. No entanto, em mais da metade dos editais lançados não houve publicação do resultado desses certames. Mesmo para os editais nos quais houve publicação dos resultados, o Poder Executivo não foi adiante com a contratação dos selecionados em muitos dos casos. Considerando os desembolsos efetivos para 2018 referentes aos contratos efetivamente assinados com os contemplados nos certames, tem-se o registro do valor de R$ 548.324.962,42. Se esse valor efetivamente contratado ficou muito abaixo do que a expectativa na previsão inicial para 2018, o ano seguinte verificou abrupta queda (foram lançados R$ 37.176.830,00 em editais em 2019) já no valor previsto e, no exercício subsequente (2020) , sequer houve editais. Essas informações de valores referentes ao triênio 2018-2020 contrastam, por sua vez, com o fato de que a arrecadação tributária decorrente do recolhimento da Condecine (contribuição destinada ao fomento do audiovisual) , desde 2013, manteve-se em patamares sempre superiores a R$ 1 bilhão. Diante desses dados, solicitamos ao TCU o maior detalhamento possível e dados mais desagregados a respeito do contraste entre manutenção dos valores arrecadados pela Condecine e dramático decréscimo do fomento por meio de editais do Poder Executivo para o audiovisual. Igualmente, questionamos se a situação descrita caracteriza eventual descumprimento do Poder Executivo de suas obrigações legais e administrativas, bem como quais seriam as determinações e recomendações do TCU a esse respeito.
2. No período de maio a setembro de 2020, foram encaminhados apenas 42 projetos a serem efetivamente contratados; no período de agosto de 2019 a setembro de 2020, foram encaminhados apenas 24 para contratação pelo BRDE; no período de agosto de 2019 a maio de 2020, foi efetuada apenas uma deliberação de análise complementar referente ao Fundo Setorial do Audiovisual (FSA) ; em setembro de 2020, eram registrados mais de cem projetos cuja tramitação não ia adiante da etapa em que estavam, a de elaboração de alíquotas. Mesmo após a Deliberação de Diretoria Colegiada nº 909-E, de 2020 (...) , houve conclusão de apenas 148 contratações em três meses. Diante do exposto, como o TCU se manifesta a respeito dessas situações descritas? Quais seriam as determinações e recomendações do TCU a esse respeito?" (destaquei) .
II
4.	O feito foi distribuído à Secretaria de Controle Externo da Educação, da Cultura e do Desporto (SecexEducação) , lá tendo recebido instrução de peça 9 e pronunciamento da subunidade à peça 10, em conformidade com a instrução.
5.	Nessas peças processuais concluiu-se que a presente Consulta, apesar de ter características de Solicitação, poderia ser conhecida, vez que formulada por autoridade legitimada, tangenciando tema acerca da aplicabilidade, em tese, de dispositivos legais e regulamentares concernentes à matéria de competência deste Tribunal, nos termos do art. 264, inciso IV, §§ 1º e 2º, e art. 265 do Regimento Interno/TCU.
5.	Quanto às questões formuladas, entenderam que as respostas seriam extraídas do TC Processo 031.532/2020-9, que cuidou de Auditoria de Natureza Operacional, a qual também versaria sobre possíveis irregularidades na gestão do Fundo Setorial do Audiovisual, relacionadas a indícios de paralização da execução da política de fomento direto ao audiovisual, em 2019 e 2020. 
6.	Registrou-se na instrução técnica que, àquele momento, a representação indicada na Consulta encontrava-se em análise pelo Ministério Público de Contas, após a unidade técnica haver concluído a instrução processual e se manifestado pelo arquivamento do processo, tendo em vista que seu objeto teria sido integralmente examinado pela Auditoria de Natureza Operacional realizada no âmbito do referido TC Processo 031.532/2020-9, ao passo que esse processo aguardava pronunciamento do Gabinete do Ministro-Relator Marcos Bemquerer Costa, de forma que seu relatório, acostado às peças 6 e 7, ainda não teria sido apreciado pelo Plenário desta Corte.
7.	Em que pese não apreciado, alvitraram as instâncias instrutivas subalternas por que o Tribunal respondesse à consulente a situação de tais processos, extraindo-se deles as respostas aos pontos questionados, com ciência de que as informações apresentadas, extraídas do relatório de auditoria, expressavam a opinião da unidade técnica instrutora, mas não a do Tribunal, que se manifestaria por acórdão, após julgamento do processo correspondente, enviando-se, ainda, cópia das referidas peças 6 e 7 (relatório da auditoria) à Consulente.
8.	Entretanto, tal encaminhamento não recebeu acolhida do titular da unidade técnica. Em seu pronunciamento, o Secretário da SecexEducação (peça 10) manifestou-se no sentido do não conhecimento da Consulta, uma vez que não preencheria todos os requisitos de admissibilidade necessários, haja vista não se tratar de dúvida suscitada na aplicação de dispositivos legais e regulamentares, conforme previsto no art. 264 do Regimento Interno/TCU.
9.	Salientou, ainda, que:
	a) o TC Processo 039.487/2019-9 (Representação) versa sobre possíveis irregularidades na gestão do Fundo Setorial do Audiovisual, relacionadas a indícios de paralização da execução da política de fomento direto ao audiovisual, em 2019 e 2020;
	b) por meio do Acórdão 8651/2021-TCU-Primeira Câmara (Relator Ministro-Substituto Marcos Bemquerer Costa) , referida representação foi apensada ao TC Processo 031.532/2020-9, tendo em vista que seu objeto foi integralmente examinado em auditoria operacional ali tratada, no qual constam as informações requeridas pela consulente; e
	c) o TC Processo 031.532/2020-9 encontra-se no Gabinete do Ministro-Relator Marcos Bemquerer, pendente de apreciação pelo Tribunal, de modo que o envio das informações constantes do relatório da unidade técnica para a Comissão de Cultura da Câmara dos Deputados, conforme elementos trazidos no parágrafo 6 da instrução à peça 8, dependeria da autorização do Ministro que preside o processo.
10.	Diante dessas informações, o titular da SecexEducação alvitra, em lugar das proposições da instrução, que o Tribunal não conheça da Consulta, por não atender aos requisitos de admissibilidade, encaminhe à consulente, caso autorizado pelo Ministro-Substituto Marcos Bemquerer Costa, cópia das peças 6 e 7 deste processo, que trazem o relatório integral de auditoria do TC Processo 031.532/2020-9, informando-a que o relatório ainda se encontra pendente de julgamento pelo Tribunal. Propõe, por fim, que o Tribunal arquive este processo.
III
11	No que tange à admissibilidade da presente Consulta, entendo que assiste razão ao titular da SecexEducação. Conquanto invocado pela consulente o art. 264 do Regimento Interno/TCU, a Consulta não preenche os requisitos necessários ao seu conhecimento pelo Tribunal.
12.	Com efeito, referido dispositivo estabelece que o Plenário decidirá sobre consultas quanto a dúvida suscitada na aplicação de dispositivos legais e regulamentares concernentes à matéria de sua competência, que lhe forem formuladas pelas autoridades legitimadas, expressamente consignadas nos incisos daquele dispositivo. Apesar de a consulente ser uma das autoridades legitimadas para formulação de consultas a este Tribunal, e de a matéria estar sob as competências desta Corte, não se trata, no expediente apresentado, de dúvida suscitada na aplicação de dispositivos legais ou normativos, assemelhando-se mais os quesitos formulados aos processos de solicitação de informações.
13.  	Diante do exposto e em conformidade com a manifestação do Ministro Bruno Dantas durante a sessão, entendo que o expediente possa ser conhecido como Solicitação de Informações, com fundamento nos arts. 1º, inciso III, e 232, inciso III, do Regimento Interno/TCU.
14.	Quanto aos TCs Processo 031.532/2020-9 e Processo 039.487/2019-9, processos cujos resultados possivelmente apresentarão as informações que contribuirão para a obtenção das respostas requeridas pela consulente, necessário trazer a lume os seus respectivos andamentos devidamente atualizados.
15.	Como referido pelo titular da unidade técnica, o TC Processo 039.487/2019-9 (Representação do MPTCU) foi apensado TC Processo 031.532/2020-9 por meio do Acórdão 8651/2021-TCU-Primeira Câmara (Relator Ministro-Substituto Marcos Bemquerer Costa) . Consoante o registro efetuado pela deliberação adotada, tal apensamento se deu para análise em conjunto com o processo que cuidou da Auditoria de Natureza Operacional.
16.	A mencionada auditoria, por sua vez, foi objeto de apreciação na recente Sessão Plenária do dia 4/8/2021, ocasião em que o Tribunal prolatou o Acórdão 1896/2021-TCU-Plenário (Relator Ministro-Substituto Marcos Bemquerer Costa) . Mediante o referido decisum esta Corte determinou desapensamento da Representação de que trata o TC Processo 039.487/2019-9, para que assunto pontual ali tratado, tangencialmente abordado no escopo da auditoria operacional, fosse mais bem aprofundado, além de expedir diversas determinações e recomendações à Agência Nacional do Cinema, à Secretaria Especial da Cultura do Ministério do Turismo e à Secretaria da Receita Federal do Brasil.
17.	Dessarte, no que se refere às proposições constantes do pronunciamento do titular da unidade técnica, no sentido da remessa de cópia do relatório de peças 6 e 7 deste processo à consulente, e desde que autorizado pelo Ministro-Substituto Marcos Bemquerer, cabe acolher na forma do envio, desde logo, àquela Comissão, de comunicação sobre o teor da deliberação adotada por este Tribunal, dispensando-se, portanto, autorização específica daquele relator, uma vez que a matéria já foi apreciada em sessão ordinária do Plenário, tornando-se a deliberação de natureza pública.
18.	Considerando, todavia, que a representação foi desapensada para aprofundamento, bem assim o interesse da Comissão ora consulente sobre o desfecho daquele processo, penso ser pertinente que se realize a juntada de cópia da deliberação que vier aqui a ser adotada àquele processo, a fim de que o Relator da matéria, Ministro-Substituto Marcos Bemquerer Costa, possa proceder, futuramente, em deliberação de mérito naquele processo, ao envio de cópia da deliberação que nele vier a ser adotada à Comissão de Cultura da Câmara dos Deputados, se assim se julgar apropriado.
	Dessarte, feitas essas considerações, e acolhendo o pronunciamento do titular da unidade técnica, com os ajustes considerados pertinentes, manifesto-me por que o Tribunal aprove o Acórdão que ora submeto à deliberação deste Colegiado.
TCU, Sala das Sessões, em 1 de setembro de 2021.
AUGUSTO SHERMAN CAVALCANTI 
Relator